【裁判字號】    91,訴緝,57
【裁判日期】    920206
【裁判案由】    毒品危害防制條例
【裁判全文】
臺灣彰化地方法院刑事判決                          九十一年度訴緝字第五七號
    公  訴  人  臺灣彰化地方法院檢察署檢察官
    被      告  甲○○  男  二.
右列被告因違反毒品危害防制條例案件，經檢察官提起公訴 (九十年度毒偵字第四六
九六號)，本院判決如左：
      主  文
甲○○連續施用第一級毒品，累犯，處有期徒刑壹年；又連續施用第二級毒品，累犯，
處有期徒刑捌月。應執行有期徒刑壹年陸月。
扣案之第一級毒品海洛因肆包（其中壹包驗餘淨重約壹點捌公克；另包合計驗餘
淨重肆點陸公克）及第二級毒品安非他命壹包（毛重貳點零公克），均沒收銷燬之
。
      事  實
一、甲○○曾於民國（下同）八十三年間因違反槍砲彈藥刀械管制條例及麻醉藥品管
    理條例等案件，經本院分別判處有期徒刑一年六月及八月確定，復經本院裁定應
    執行有期徒刑二年，又曾於八十四年間因違反槍砲彈藥刀械管制條例案件，經台
    灣台東地方法院判處有期徒刑一年確定，二案接續執行，於八十七年四月二日假
    釋出獄，交付保護管束，迄八十八年三月十九日假釋期滿未經撤銷其假釋，視為
    業已執行完畢。再其又因施用毒品案件，經本院以八十八年度毒聲字第五四００
    號裁定觀察、勒戒後，認有繼續施用毒品之傾向，經本院以八十九年毒聲字第一
    六二號令入戒治處所施以強制戒治，並自八十九年一月十四日起送台灣雲林戒治
    所執行強制戒治，屆滿三月後，因戒治成績合格，經檢察官聲請由本院以八十九
    年毒聲字第二八三三號裁定停止戒治，所餘戒治期間付保護管束。旋因涂樹城違
    反保護管束應遵守事項情節重大，本院乃以八十九年度毒聲字第四一九三號裁定
    ，撤銷停止戒治，令入戒治處所施以殘餘期間之強制戒治，嗣於九十年九月二十
    五日強制戒治期滿，經台灣彰化地方法院檢察署檢察官於九十年十一月十四日以
    九十年度戒毒偵字第一五六三號、第一五六四號、第一五六五號不起訴處分確定
    。詎甲○○仍不知悔改，於五年內，基於施用第一級毒品海洛因之概括犯意，自
    九十年十一月二十五日上午某時起至九十一年十月三十一日上午某時許止，在其
    位於彰化縣埔心鄉○○路○段九九號住處，或在其車上，以將第一級毒品海洛因
    摻入香菸內，點火加以吸食之方式，連續施用第一級毒品海洛因多次，平均約四
    、五小時施用一次；另基於施用第二級毒品安非他命之概括犯意，自九十年十一
    月二十六日起至九十一年十月三十一日止，在其車上，以將第二級毒品安非他命
    置放於玻璃管內，外用火加以燒烤使成氣體後吸食之方式，連續施用第二級毒品
    安非他命多次，平均約二天施用一次。嗣先於九十年十一月二十七日凌晨零時三
    十分許，在國道一號高速公路員林收費站南向處（彰化縣埤頭鄉轄區），為警查
    獲，並當場扣得第一級毒品海洛因一小包（驗餘淨重約一點三八公克）、安非他
    命一小包（毛重約二公克），復於九十一年十月三十一日下午五時三十分許，在
    台中市北區○○○○街七十七號前，為警查獲，並扣得第一級毒品海洛因三包（
    合計驗餘淨重四點三六公克），暨甲○○於本院審理時自白犯罪，始查悉上情。
二、案經內政部警政署國道公路警察局第三警察隊報請台灣彰化地方法院檢察署檢察
    官偵查起訴。
      理    由
一、右揭事實，業據被告甲○○於本院審理中坦承不諱，且其於九十年十一月二十七
    日及九十一年十月三十一日為警採取之尿液，經送驗結果分別呈嗎啡及甲基安非
    他命陽性反應（九十年十一月二十七日所採取之尿液）與甲基安非他命陽性反應
    （九十一年十月三十一日所採取之尿液），有彰化縣衛生局九十年十一月三十日
    煙檢字第九０三四一六號煙毒尿液檢驗成績書、南投縣政府衛生局九十一年十一
    月二十一日投衛局檢字第九一０二一八八九號尿液檢驗單各一紙附卷可稽，而扣
    案之白色粉末四包經鑑定結果確均為海洛因無誤，有法務部調查局第九十年十二
    月二十六日第000000000號、九十二年一月十四日調科壹字第一二００
    一二三一三號鑑定通知書各一紙附卷可按；另扣案之白色結晶顆粒一小包係第二
    級毒品安非他命，業據被告於本院審理時供陳在卷，並有國道公路警察局第三警
    察隊查獲涉嫌毒品危害防制條例毒品初驗報告單各一紙在卷足憑，核被告之自白
    與事實相符，應堪採信。至其於九十一年十月三十一日所採取之尿液，送請檢驗
    之結果，雖未檢出嗎啡（海洛因入人體後，水解還原成嗎啡，再循嗎啡之代謝方
    式排出體外）陽性反應，此有前開南投縣政府衛生局尿液檢驗單一紙在卷可稽，
    然尿液內嗎啡、海洛因成分之檢出與其投與量、個人體質及檢測儀器之精密度有
    關，此有行政院衛生署（八十）藥檢醫字第０五三四二０號函可憑，被告於本院
    審理時已明確供述其於九十一年十月三十一日上午某時曾將海洛因摻入香煙內點
    火加以吸食等情，雖尿液中未能檢出嗎啡陽性反應，依上開函文說明，或係因以
    免疫學分析法檢驗結果有所誤差，或因被告施用海洛因之量微或已自尿中排出，
    是不能僅憑此檢驗結果即遽認被告之自白與事實不符，而逕為有利於被告之認定
    ，附此敘明。再查被告前因施用毒品案件，經本院以八十八年度毒聲字第五四０
    ０號裁定觀察、勒戒後，認有繼續施用毒品之傾向，經本院以八十九年毒聲字第
    一六二號令入戒治處所施以強制戒治，並自八十九年一月十四日起送台灣雲林戒
    治所執行強制戒治，屆滿三月後，因戒治成績合格，經檢察官聲請由本院以八十
    九年毒聲字第二八三三號裁定停止戒治，所餘戒治期間付保護管束。旋因涂樹城
    違反保護管束應遵守事項情節重大，本院乃以八十九年度毒聲字第四一九三號裁
    定，撤銷停止戒治，令入戒治處所施以殘餘期間之強制戒治，嗣於九十年九月二
    十五日強制戒治期滿，經台灣彰化地方法院檢察署檢察官於九十年十一月十四日
    以九十年度戒毒偵字第一五六三號、第一五六四號、第一五六五號不起訴處分確
    定等情，有前開不起訴處分書、台灣彰化地方法院檢察署刑案資料查註紀錄表及
    台灣高等法院被告全國前案紀錄表等件在卷可參，其於五年內，再犯毒品危害防
    制條例第十條第一、二項之施用第一、二級毒品罪無訛。從而，本件事證業已明
    確，被告之犯行，洵堪認定。
二、核被告所為，係犯毒品危害防制條例第十條第一項之施用第一級毒品罪及同條第
    二項之施用第二級毒品罪。被告持有第一、二級毒品均係為供其施用，其持有之
    低度行為皆應為施用之高度行為吸收，不另論罪。又其先後多次施用第一、二級
    毒品之犯行，時間緊接，且犯罪構成要件相同，顯係分別基於概括犯意反覆為之
    ，均為連續犯，各應依刑法第五十六條之規定，分別論以一罪並均加重其刑。其
    所犯上開二罪，犯意各別，且犯罪構成要件互異，應分論併罰。復查被告曾於八
    十三年間因違反槍砲彈藥刀械管制條例及麻醉藥品管理條例等案件，經本院分別
    判處有期徒刑一年六月及八月確定，復經本院裁定應執行有期徒刑二年，又曾於
    八十四年間因違反槍砲彈藥刀械管制條例案件，經台灣台東地方法院判處有期徒
    刑一年確定，二案接續執行，於八十七年四月二日假釋出獄，交付保護管束，迄
    八十八年三月十九日假釋期滿未經撤銷其假釋，視為業已執行完畢等情，有台灣
    彰化地方法院檢察署刑案資料查註紀錄表及台灣高等法院被告全國前案紀錄表等
    件在卷可參，並經本院調取相關卷證核閱屬實，其於受有期徒刑之執行完畢後，
    五年以內再犯有期徒刑以上之罪，為累犯，均應加重其刑，並依法遞加重其刑。
    再被告係自九十年十一月二十五日上午某時起至九十一年十月三十一日上午某時
    止，連續施用第一級毒品海洛因；及自九十年十一月二十六日起至九十一年十月
    三十一日止，連續施用第二級毒品安非他命，而公訴人僅就被告於九十年十一月
    二十七日或其回溯九十六小時內之某時，分別施用第一、二級毒品之犯行提起公
    訴，惟該未經起訴之部分，與檢察官起訴之部分，因被告係基於概括之犯意而為
    之，具有連續犯之關係，屬裁判上之一罪，其一部起訴之效力及於全部，故本院
    自得併予審究，併此敘明。爰審酌被告前曾有施用毒品罪行，經送觀察勒戒、強
    制戒治後，猶不知悔改，再施用毒品不輟，不僅戕害自身健康，更辜負國家將之
    視為病人，並施以長時間之戒治處遇之苦心，惟其對他人權益之侵害仍屬有限，
    於本院審理中已坦承其犯行，及其犯罪目的、手段等一切情狀，各量處如主文所
    示之刑，並定應執行刑。末查扣案之海洛因四小包（其中一包驗餘淨重約一點三
    八公克；另三包合計驗餘淨重約四點三六公克），係屬第一級毒品；另扣案之安
    非他命一包（毛重二點０公克），係屬第二級毒品，均爰依毒品危害防制條例第
    十八條第一項前段規定，沒收銷燬之。
據上論斷，應依刑事訴訟法第二百九十九條第一項前段，毒品危害防制條例第十條第
一項、第二項、第十八條第一項前段，刑法第十一條前段、第五十六條、第四十七條
、第五十一條第五款，判決如主文。
本案經檢察官江孟芝到庭執行職務。
中      華      民      國    九十二    年      二      月      六      日
                               臺灣彰化地方法院刑事第一庭
                                    審判長法官  葉  榮  郎
                                    法      官  陳  秋  錦
                                    法      官  簡  璽  容
右正本證明與原本無異。
如不服本判決，應於判決送達後十日內向本院提出上訴狀( 須附繕本 )。
                        法院書記官  王  惠  嬌
中      華      民      國    九十二    年      二      月      七      日
毒品危害防制條例第十條
施用第一級毒品者，處六月以上五年以下有期徒刑。
施用第二級毒品者，處三年以下有期徒刑。


司法院資訊處製作；財團法人民間司法改革基金會備份。
